臺灣臺南地方法院刑事判決　　　　　　　 95年度易字第783號
公　訴　人　臺灣臺南地方法院檢察署檢察官
被　　　告　甲○○
上被告因毀損案件，經檢察官提起公訴（95年度調偵字第361號
），本院判決如下：
    主  文
甲○○損壞他人自小貨車，足以生損害於他人，處有期徒刑參月
，如易科罰金，以銀元參佰元即新臺幣玖佰元折算壹日。
    事  實
一、甲○○為丁○○所有坐落高雄縣茄萣鄉○○村○○街235號
    房屋之油漆工人，因不滿丁○○扣減油漆工資新台幣（下同
    ）25,000元，竟於民國94年12月1日晚上8時許，基於毀損之
    犯意，在丁○○位於臺南市○○區○○街82巷15號住處前，
    將鹽巴放入丁○○所有停放於住處前之UA─4231號自小貨車
    油箱內，致該車引擎、油箱喪失功能，不堪使用，足生損害
    於丁○○。
二、案經丁○○訴請台南市警察局第三分局報告臺灣臺南地方法
    院檢察署檢察官偵查起訴。
    理  由
一、訊據被告甲○○固坦承於上揭時、地至丁○○住處，蹲在丁○○上開自小貨車旁，惟矢口否認將鹽巴置入自小貨車之油
    箱內，並辯稱：伊到丁○○家索討被扣工資，按門鈴沒人回
    應，乃在門外等候丁○○約15分鐘，蹲在上開自小貨車油箱
    旁僅一會兒功夫，係為取暖云云。然查：
（一）被告為丁○○油漆工，且知丁○○之住處，二人關係自非
      陌路，必曾以電話相互聯繫，是丁○○證稱二人曾以電話
      聯絡，應堪信實。則被告到丁○○家索討被扣工資未遇，
      又不知丁○○何時返家，理應隨之離去，另以電話與丁○○聯絡，始符合常理，被告卻悖於常理，選擇在門外枯候
      15分鐘之久，已令人費解；況丁○○自小貨車停放在住處
      前，乃屬靜止狀態，被告如何得以自小貨車油箱取暖？再
      者，被告既係為取暖而蹲在自小貨車旁，何以等候時間長
      達15分鐘，但取暖卻僅一會兒之功夫，所辯顯與事理有違
      ，要非可採。
（二）被告自承於94年12月1日晚間8時許，蹲在丁○○住處前自
      小貨車旁，核與丁○○17、8年鄰居，即證人丙○○到庭
      證述：94年12月1日晚間8時許，因出外購買東西，行經丁○○家門前，見被告蹲在丁○○自小貨車油箱旁等語在卷
      情節相符，堪以認定；且被告蹲在自小貨車油箱旁取暖之
      辯解，又非可採，佐以證人丙○○於本院審理時證稱：當
      時見被告手放在油箱旁，因光線不明，沒看清楚被告做什
      麼，但意識到可能係竊車賊，乃詢問被告有何事，被告神
      情稍有慌張，隨即騎車離去等語，可稽被告行跡詭異，始
      令人有竊車賊之疑慮，且被告經證人丙○○質問後，旋即
      騎車離去，益見其自知行跡可議。被告遭丁○○扣減工資
      ，心中自有不滿，已有犯罪之動機，復於晚間隱匿在丁○○自小貨車旁，形色慌張，舉止可疑，且翌日上午，丁○○即因使用自小貨車而發現油箱遭人置入鹽巴，並有該車
      油箱照片4幀在卷可按，被告以在自小貨車油箱旁取暖之
      荒謬言詞置辯，自無從達其卸責之目的。又丁○○自小貨
      車引擎、油箱因鹽巴置入侵蝕而喪失功能，並有圳億企業
      社（即汽車修配廠）負責人丙○○證稱鹽巴具腐蝕性，會
      腐蝕引擎、汽缸壁、柴油幫浦等語，以及丁○○自小貨車
      修理單據為憑，是被告損壞丁○○自小貨車，足生損害於
      丁○○，堪以認定。
二、被告行為後，94年2月2日修正公布之新刑法，已於95年7月1
    日施行，則依修正後刑法第2條第1項：「行為後法律有變更
    者，適用行為時之法律。但行為後之法律有利於行為人者，
    適用最有利於行為人之法律。」之規定，應適用最有利於行
    為人之修正前刑法第33條第5款、第41條第1項前段之規定：
（一）被告行為時，刑法第354條之法定罰金刑為銀元500元以下
      罰金，依修正前刑法第33條第5款罰金1元以上之規定，該
      條最低度罰金刑則為新臺幣3元；然依修正後刑法第33條
      第5款規定，其最低度之罰金刑為新臺幣1,000元，二者相
      較，自應適用修正前刑法第33條第5款規定，較有利於被
      告。
（二）修正前刑法第41條第1項前段規定：「犯最重本刑為5年以
      下有期徒刑以下之刑之罪，而受6個月以下有期徒刑或拘
      役之宣告，因身體、教育、職業、家庭之關係或其他正當
      事由，執行顯有困難者，得以1元以上3元以下折算1日，
      易科罰金。」，依修正前罰金罰鍰提高標準條例第2條前
      段（現已刪除）規定，就其原定數額提高為100倍折算1日
      ，即以銀元100元至300元（新臺幣300元至900元）折算1
      日。惟修正後刑法第41條第1項前段規定：「犯最重本刑
      為5年以下有期徒刑以下之刑之罪，而受6個月以下有期徒
      刑或拘役之宣告者，得以新臺幣1,000元、2,000元或
      3,000千元折算1日，易科罰金。」，新舊法比較結果，自
      以修正前罰金折算標準，為最有利於被告之法律。
三、核被告所為，係犯刑法第354條損壞他人之物罪，爰審酌被
    告僅因不滿工資25,000元被扣，即以鹽巴置入他人生活工具
    自小貨車油箱，雖被害人丁○○自小貨車車齡已有10餘年，
    所生危害非巨，但被告犯後仍飾詞狡辯，毫無悔意等一切情
    狀，量處如主文所示之刑，併諭知易科罰金之折算標準。
據上論斷，應依刑事訴訟法第299條第1項前段、刑法第2條第1項
前段、第354條、修正前第41條第1項前段，刑法施行法第1條之1
，廢止前罰金罰鍰提高標準條例第2條，判決如主文。
本案經檢察官乙○○到庭執行職務
中　　華　　民　　國　　96　　年　　6 　　月　　28　　日
　　　　　　　　　刑事第十二庭  審判長法  官  侯明正
                                      法  官  程克琳
                                      法　官　魏玉英
以上正本證明與原本無異。
如不服本判決，應於判決送達後10日內，向本院提出上訴狀。
　　　　　　　　　　　　　　　　書記官　曾盈靜
中　　華　　民　　國　　96　　年　　6　　月　　28　　日
